臺灣高等法院高雄分院刑事判決　　　　 94年度上訴字第844號
上　訴　人　臺灣屏東地方法院檢察署檢察官
上　訴　人
即　被　告　甲○○
被　　　告　乙○○
上二人共同
指定辯護人　李淑欣律師
上列上訴人等因被告違反毒品危害防制條例案件，不服臺灣屏東
地方法院94年度訴字第72號中華民國94年5 月18日第一審判決（
起訴案號：臺灣屏東地方法院檢察署93年度偵字第4937號、併辦
案號：93年度毒偵字第1939號），提起上訴（併辦案號：同署94
年度偵字第2760號），本院判決如下：
     主  文
原判決關於甲○○、乙○○連續販賣第二級毒品及甲○○定執行
刑部分撤銷。
甲○○共同連續販賣第二級毒品，累犯，處有期徒刑拾年，扣案
如附表編號一所示之毒品甲基安非他命沒收銷燬之，附表編號二
、三、四所示之物沒收，附表編號五所示犯罪所得之財物與乙○
○連帶沒收，如全部或一部不能沒收時，以其財產抵償之。
乙○○共同連續販賣第二級毒品，處有期徒刑捌年陸月，扣案如
附表編號一所示之毒品甲基安非他命沒收銷燬之，附表編號二、
三、四所示之物沒收，附表編號五所示犯罪所得之財物與甲○○
連帶沒收，如全部或一部不能沒收時，以其財產抵償之。
其他上訴駁回。
甲○○上訴駁回部分所處有期徒刑壹年肆月，扣案如附表編號六
所示之毒品海洛因沒收銷燬之，與上開改判部分所處罪刑，應執
行有期徒刑拾壹年。扣案如附表編號一、六所示毒品沒收銷燬之
，附表編號二、三、四所示之物沒收，附表編號五所示犯罪所得
之財物沒收，如全部或一部不能沒收時，以其財產抵償之。
     事  實
一、甲○○有多次違反麻醉藥品管理條例之前科，於民國（下同
    ）90年間，因犯毒品危害防制條例之罪，經台灣屏東地方法
    院判處有期徒刑5 月，於92年8 月7 日執行完畢，仍不思悔
    改，與其前妻之妹乙○○均明知甲基安非他命係第二級毒品
    ，不得非法販賣、持有，竟共同基於販賣甲基安非他命牟利
    之概括犯意聯絡，自93年6 月間某日起，至同年10月間某日
    止，向綽號「安哥」之不詳姓名成年男子，每次販入1 台兩
    或5 錢之甲基安非他命，共販入若干次，而在屏東縣麟洛鄉
    ○○路126 號乙○○住處，共同以甲○○所有之電子磅秤1
    台、塑膠藥鏟2 支及空夾鏈袋，分裝成兩種重量之小包，每
    小包以新台幣（下同）500 元、1,000 元賣出。其間：
  (一)自93年6 月間某日起至同年9 月間某日止，由甲○○或乙○
    ○接聽電話後，推由甲○○騎機車帶毒品甲基安非他命，
    至屏東縣麟洛與香揚路交接處之土地公廟旁，販賣與許淩瑋
    共10次，9次各500元，1次1,000元，共得款5,500元。
  (二)於93年7 月間某日及同年8 月間某日，由甲○○或乙○○接
    聽電話後，推由甲○○騎機車帶毒品甲基安非他命，至屏
    東縣長治鄉與麟洛鄉交界處附近，販賣與邱文珍2 次，每次
    500 元，共得款1,000 元。
  (三)於93年8 月間某日及同年9 月間某日，在屏東縣麟洛鄉○○
    路126 號乙○○住處前，推由乙○○、甲○○依次販賣甲基
    安非他命與王順慶，第1 次500 元、第2 次1,000 元（王順
    慶第2 次僅付700 元），共得款1,200 元。
  (四)於93年8 、9 月間某日及同年10月1 日，由甲○○、乙○○
    接聽電話後，各推由乙○○、甲○○帶毒品甲基安非他命
    ，至屏東縣麟洛鄉○○路附近之份子公園前，販賣與李國隆
    2 次，每次500 元，共得款1,000 元。
  (五)自93年8 月間某日起至同年10月1 、2 日止，由乙○○接聽
    電話後，推由甲○○帶毒品甲基安非他命，至屏東縣麟洛
    鄉麟洛派出所旁之某超商前，販賣與王鴻傑共11次，其中10
    次各500 元，1 次1,000 元，共得款6,000 元。
  (六)自93年8 月間某日起至同年10月1 、2 日止，由乙○○接聽
    電話後，推由甲○○或乙○○帶毒品甲基安非他命，至屏
    東縣長治鄉高鳳技術學院附近，販賣與蘇豐進4 次，其中
    500 元2 次，1,000元1次，2,000元1次，共得款4,000元。
  (七)自93年9 月26日起至同年10月1 、2 日止，由甲○○接聽電
    話後，推由甲○○帶毒品甲基安非他命，在屏東縣麟洛鄉
    ○○路126 號前，販賣與邱美蕊共7 次，每次各500 元、共
    得款3,500 元。（以上販賣毒品所得財物共22,200元）
二、甲○○於89年間，因施用毒品案件，經台灣屏東地方法院以
    89年度毒聲字第1096號裁定送觀察、勒戒後，認無繼續施用
    毒品之傾向，經台灣屏東地方法院檢察署檢察官以89年度毒
    偵緝字第255 號為不起訴處分，又於同年因施用毒品案件，
    經台灣屏東地方法院以89年度毒聲字第2817號裁定入戒治處
    所施以強制戒治，嗣經同院以90年度毒聲字第2080號裁定停
    止戒治後，於91年1 月22日釋放，於91年8 月5 日強制戒治
    期滿執行完畢後，復基於施用第一級毒品海洛因之概括犯意
    ，自93年8 月間某日起，至93年9 月26日止，在其屏東縣麟
    洛鄉○○路113 號住處及乙○○之麟洛鄉○○路126 號住處
    ，以將海洛因摻入香菸內點燃吸食方式連續施用毒品海洛因
    多次，約3 日至5 日施用1 次。
三、嗣於93年10月2 日11時許，經員警持法官簽發之搜索票，至
    上址乙○○住處搜索，當場在乙○○之房間內，扣得甲○○
    所持有之海洛因14包（合計淨重0.73公克、空包裝重2.60公
    克），供販賣之甲基安非他命60包（含夾鏈袋毛重共24.908
    公克），分裝甲基安非他命之電子磅秤1 台，塑膠藥鏟2 支
    ，空夾鏈袋1 大包（內含191 個空夾鏈袋）等物，而查獲上
    情。
四、案由屏東縣警察局移送台灣屏東地方法院檢察署檢察官偵查
    起訴及移送併案審理。
     理  由
一、訊據上訴人即被告甲○○否認有上開販賣毒品犯行，辯稱：
    伊並無販賣安非他命，是買回來自己吸食的，伊僅有將甲基
    安非他命給邱美蕊及李國隆，並無收錢，施用第一級毒品部
    分，原判決量刑過重云云。訊據被告乙○○坦承有上開販賣
    安非他命之行為，而辯稱：是我1 個人販賣的云云。
二、惟查：
  (一)上開被告甲○○、乙○○連續多次販賣甲基安非他命與許淩
    瑋、邱文珍、王順慶、李國隆、王鴻傑、蘇豐進、邱美蕊之
    事實，分據證人許淩瑋、邱文珍、王順慶、李國隆、王鴻傑
    、蘇豐進、邱美蕊等7 人於偵查及本院審理中證述綦詳。證
    人李國隆、王鴻傑、王順慶、邱美蕊、許淩瑋於檢察官偵查
    中所為具結後之陳述，並無顯不可信之狀況，依刑事訴訟法
    第159 條之1 第2 項規定，自得採為認定事實之證據。辯護
    人雖指稱李國隆、王鴻傑、王順慶、邱美蕊於偵查中向檢察
    官所為之陳述，未經詰問程序，並無證據能力等情。然辯護
    人並未能指出李國隆等人於偵查中所為之陳述，有何顯有不
    可信之狀況，自不能任意否定李國隆等人上開具結後之陳述
    有證據能力。況查，被告乙○○就證人李國隆、王鴻傑、王
    順慶、邱美蕊於偵查中之陳述，並無表示有不可信之意見（
    本院審判筆錄）。本院審理中，辯護人對於李國隆、王鴻傑
    、王順慶、邱美蕊及許淩瑋等5 人先前之陳述，表示「沒有
    意見」，且未再聲請傳訊詰問。是李國隆等5 人於偵查中向
    檢察官所為具結後之陳述，有證據能力。
  (二)證人許淩瑋於警詢時供稱其自93年6 月間起至同年9 月間止
    ，共向被告2 人購買安非他命10次，每次500 元至1,000 元
    ，先以電話聯絡甲○○或乙○○，而後由甲○○騎機車至約
    定地點之麟洛與香揚路交接處之土地公廟旁交易毒品安非他
    命等情，於檢察官偵查中結證警詢所供真實（他字卷第
    93-97 、106 、107 頁）。許淩瑋就其購買毒品每次金額，
    未能明確憶述，本院從有利被告2 人之500 元9 次，1,000
    元1 次，為認定事實之依據。證人邱文珍於偵審中，證稱「
    向被告2 人購買安非他命2 、3 次，每次買1 小包500 元」
    ，本院認定為2 次，每次500 元。證人李國隆於偵查中否認
    有向被告2 人購買安非他命10多次，並稱次數記不清了云云
    （93年度偵字第4937號卷第104 頁），本院從有利被告2 人
    之販賣2 次為可取。證人王鴻傑於偵查中具結證稱共向被告
    2 人購買安非他命10餘次，每次500 元至1,000 元云云（同
    上卷第132-133 頁）。本院從被告2 人有利之販賣500 元10
    次，販賣1,000 元1 次，為認定事實之依據。證人蘇豐進於
    偵查中指稱向被告2 人購買4 、5 次毒品安非他命，每次
    500 元至2,000 元，而未為明確之陳述，本院從有利被告2
    人之販賣500 元2 次，1,000 元及2,000 元各1 次。
  (三)被告乙○○於警詢時供稱「是於93年7、8月間開始向『安哥
    』購買毒品（安非他命），已好幾次約5 次了，每次均拿1
    萬5,000 元左右給陳某（指甲○○，下同）向『安哥』購毒
    ，係以其0000000000號電話打給『安哥』聯絡後，約來我住
    處交易，每次約購買5 錢重，價格1 萬5,000 元，警方查扣
    之毒品，也是向其購買，是於前天晚上在我住處交易的」，
    「於93年7 、8 月份是由我與甲○○共同販賣……………是
    由陳某或我接聽電話後，由陳某騎機車負責送毒品（交易）
    ，安非他命每1 小包500 元，從中賺取利潤200 元」等語（
    警一卷第23-25 頁），而於審理中則供稱僅其1 人販賣，甲
    ○○未參予云云。本院參酌上開許淩瑋等人之證言，及被告
    甲○○於原審供承扣案之60包甲基安非他命，係其購買1 大
    包所分裝，扣案之物品（即電子磅秤1 台，塑膠藥鏟2 支、
    空夾鏈袋1 大包）為其所有等情，認為乙○○於司法警察調
    查中所為之陳述，具有較可信之情況，且為證明犯罪事實存
    否所必要，依刑事訴訟法第159 條之2 規定，自得採為認定
    事實之證據。
  (四)被告甲○○於警詢時供稱「我係向1 位綽號『安哥』，不知
    姓名年籍之人購買毒品（安非他命），我是打電話與『安哥
    』聯絡後，約來乙○○住處交易，每次約購買10錢或5 錢，
    價格10錢3 萬元，5 錢1 萬5,000 元，共購買6 、7 次，警
    方查扣之毒品也是向其購買的」等語（警一卷第8 頁），於
    檢察官偵查中亦供稱「我約賣3 、4 個月了，我賣安非他命
    ，沒有賣海洛因………我是叫給人家，我賺利潤，人家會去
    乙○○家拿」等語（93年度偵字第4937號卷第7 頁）。經質
    以有無販賣安非他命與王順慶，被告甲○○供稱「有的，差
    不多兩次、（第2 次）我那包（安非他命）是1,000 元，他
    （指王順慶）只有700 元，我就讓他先拿回去，今天他是來
    還300 元的，這是第2 次」等語（同上卷第8 、9 頁），核
    與證人王順慶之上開證言相符。被告乙○○於93年10月2 日
    在檢察官偵訊時，雖供稱「我以前有賣安非他命好幾個月，
    我自今年開始賣的，我已經兩個月沒有做了………後來都是
    我姊夫甲○○在賣」等語（同上卷第12頁）。惟依證人蘇豐
    進所證，其自93年8 月間起至同年10月間，打電話給綽號「
    姊仔」之乙○○，然後由甲○○送（安非他命）到高鳳技術
    學院，是乙○○叫甲○○送交給伊等語（本院卷第104 頁）
    及藏置毒品、分裝工具均在被告乙○○住處等情觀之，顯見
    被告2 人自始至終均係共同販賣安非他命無疑。證人邱美蕊
    所稱未向被告乙○○購買毒品，不足為被告乙○○有利之認
    定。
  (五)警方於93年10月2 日持搜索票至被告乙○○之屏東縣麟洛鄉
    ○○路126 號住處搜索，查獲如附表編號1 、2 、3 、4 、
    6 號所示甲基安非他命、海洛因及電子磅秤等物，此有台灣
    屏東地方法院搜索票，搜索扣押筆錄、扣押物品目錄表附卷
    可稽（警一卷第51-55 頁），並有如附表編號1 、2 、3 、
    4 、6 號所示之甲基安非他命、海洛因、電子磅秤等物扣案
    可佐。扣案之海洛因14小包，合計淨重0.73公克、甲基安非
    他命60小包，含包裝重共24.908公克，均經鑑驗無訛，有法
    務部調查局93年11月26日調科壹字第240003367 號鑑定通知
    書、行政院衛生署管制藥品管理局93年12月16日管檢字第
    0930011289號檢驗成績書在卷足憑（93年度偵字第4937號卷
    第136 、153 頁）。
  (六)上開被告甲○○連續施用第一級毒品海洛因之事實，已據被
    告甲○○供承不諱，並有被告甲○○陳明為其所有供其施用
    之海洛因14小包扣案可佐，已如上述，而並無證據可認定被
    告甲○○有販賣海洛因之行為，自足認被告甲○○施用海洛
    因之自白，為真實可採。被告甲○○於89年間，因施用毒品
    案件，經法院裁定送觀察、勒戒完畢後，為檢察官以89年度
    毒偵緝字第255 號不起訴處分，又於同年間因施用毒品案件
    ，經法院裁定送強制戒治處所施以強制戒治，嗣經裁定停止
    戒治後，於91年1 月22日釋放，而於91年8 月5 日強制戒治
    期滿執行完畢等情，有臺灣高等法院被告全國前案紀錄表附
    卷可稽，並為被告甲○○所不爭執，是被告甲○○於觀察、
    勒戒、強制戒治執行完畢釋放後，5 年內再有施用第一級毒
    品海洛因之犯行，已甚明確。
 (七)綜上所，本案事證已臻明確，被告等所辯，顯係卸責及迴
   護之詞，均無足採，犯行均堪認定。
三、查海洛因、甲基安非他命依次為毒品危害防制條例第2 條第
    2 項第1 款、第2 款所規定之第一級毒品、第二級毒品，均
    不得非法持有、施用、販賣。核被告甲○○施用海洛因之行
    為，係犯毒品危害防制條例第10條第1 項之施用第一級毒品
    罪；被告甲○○、乙○○販賣甲基安非他命之行為，均有犯
    同條例第4 條第2 項之販賣第二級毒品罪。被告甲○○多次
    施用海洛因及被告甲○○、乙○○多次販賣甲基安非他命；
    均時間緊接，各犯同一之罪名，顯係基於概括犯意，反覆為
    之，均應依刑法第56條規定論以連續犯之一罪，並分別就法
    定刑之有期徒刑、罰金部分加重其刑（販賣第二級毒品罪之
    法定刑無期徒刑部分，依法不得加重）。被告甲○○於90年
    間，因犯毒品危害防制條例之罪，經台灣屏東地方法院判處
    有期徒刑5 月，於92年8 月7 日執行完畢，有臺灣高等法院
    被告全國前案紀錄表可按，茲於執行完畢後，5 年內再犯有
    期徒刑以上之罪，為累犯，均應依刑法第47條規定，各加重
    其刑（販賣第二級毒品罪之法定刑無期徒刑，依法不得加重
    ）並遞加之。被告甲○○、乙○○施用第一級毒品、販賣第
    二級毒品前之持有毒品行為，應為其施用毒品、販賣毒品之
    高度行為所吸收，均不另論罪。被告甲○○、乙○○就販賣
    第二級毒品部分，有犯意聯絡及行為分擔，均為共同正犯。
    被告甲○○所犯施用第一級毒品罪及販賣第二級毒品罪，犯
    意各別，應予分論併罰。被告2 人上開販賣甲基安非他命與
    許淩瑋、邱文珍、蘇豐進部分，雖未經檢察官起訴，因與起
    訴部分有連續犯之裁判上一罪關係，為起訴效力所及，自應
    併予審理。
四、原審判決就被告甲○○連續施用第一級毒品部分，適用毒品
    危害防制條例第10條第1 項、第18條第1 項前段、刑法第11
    條前段、第56條、第47條，審酌被告甲○○有多次違反麻醉
    藥品管理條例及毒品危害防制條例等罪前科，經觀察、勒戒
    、強制戒治後，仍未戒絕惡習等一切情狀，量處有期徒刑壹
    年肆月，扣案之海洛因係毒品，依毒品危害防制條例第18條
    第1 項前段規定宣告沒收銷燬；其認事用法及量刑，均無違
    誤。被告甲○○上訴意旨以量刑過重指摘原判決此部分不當
    ，為無理由，應予駁回。
五、原審判決就被告甲○○、乙○○販賣第二級毒品罪部分，分
    別論處罪刑，固無不合，惟未及就上開為起訴效力所及之部
    分行為，一併審理，尚有未洽，且就93年8 月中旬至同年10
    月2 日止販賣甲基安非他命與李國隆、王鴻傑、王順慶、邱
    美蕊等犯罪事實認係被告甲○○1 人所犯，固有未洽。販賣
    與王鴻傑部分為11次，原審認之為10次，同有不當。被告甲
    ○○上訴意旨否認此部分犯罪，為無理由，檢察官上訴意旨
    以原審未就為起訴效力所及部分併予審理，指摘原判決此部
    分不當，為有理由，應由本院將原判決此部分及定執行刑部
    分撤銷改判。爰審酌被告甲○○、乙○○連續多次販賣第二
    級毒品，危害他人身心健康，被告甲○○犯罪後飾詞卸責，
    未見悔意，態度欠佳，被告乙○○犯罪後坦承犯行，態度尚
    好，及被告2 人販賣毒品之次數、數量，所得財物等一切情
    狀，分別量處如主文所示之刑。被告甲○○部分與上開上訴
    駁回部分所處罪刑，定其應執行刑。扣案如附表編號一所示
    之甲基安非他命係毒品，其包裝夾鏈袋均已沾黏甲基安非他
    命，難以完全析離，整體視為毒品，均應依毒品危害防制條
    例第18條第1 項前段規定沒收銷燬之。扣案如附表編號2 、
    3 、4 號所示之電子磅秤、塑膠藥鏟及空夾鏈袋，係被告2
    人分裝毒品販賣所用之物，均依毒品危害防制條例第19條第
    1 項前段規定宣告連帶沒收。另被告2 人販賣毒品所得之財
    物共22,200元，依毒品危害防制條例第19條第1 項規定宣告
    沒收，如全部或一部不能沒收時，以其財產抵償之。至扣案
    之現金5 萬4,500 元及行動電話機7 具等物，均為被告乙○
    ○所有，尚無證據可證明係販賣毒品所得之財物或供販賣毒
    品所用之物，暨被告甲○○施用第二級毒品所用之工具1 組
    、玻璃球管2 只，均與本案無關，亦非違禁物，故不能宣告
    沒收。
據上論斷，應依刑事訴訟法第368 條、第369 條第1 項前段、第
364 條、第299 條第1 項前段、毒品危害防制條例第4 條第2 項
、第18條第1 項前段、第19條第1 項、刑法第11條前段、第28條
、第56條、第47條、第51條第5 款、第9 款，判決如主文。
本案經檢察官陳宗吟到庭執行職務。
中　　華　　民　　國　　94　　年　　9 　　月　　9 　　日
                  刑事第八庭    審判長法  官  惠光霞
                                      法  官  蔡國卿
                                      法  官  洪慶鐘
以上正本證明與原本無異。
如不服本判決應於收受本判決後10日內向本院提出上訴書狀，其
未述上訴理由者，並得於提起上訴後10日內向本院補提理由書
狀（均須按他造當事人之人數附繕本)「 切勿逕送上級法院」。
中　　華　　民　　國　　94　　年　　9 　　月　　12　　日
                                書   記　 官  呂素珍
附錄本判決論罪科刑法條：
毒品危害防制條例第4條第2項
製造、運輸、販賣第二級毒品者，處無期徒刑或 7 年以上有期徒
刑，得併科新臺幣 7 百萬元以下罰金。
毒品危害防制條例第10條第1項
施用第一級毒品者，處 6 月以上 5 年以下有期徒刑。
附表                                94年度上訴字第844號
┌──┬─────────┬─────────────┐
│編號│物   品   名   稱 │  數                  量  │
├──┼─────────┼─────────────┤
│ 1  │第二級毒品甲基安非│60包（含包裝夾鏈袋共毛重  │
│    │他命              │24.908公克）              │
├──┼─────────┼─────────────┤
│ 2  │電子磅秤          │1台                       │
├──┼─────────┼─────────────┤
│ 3  │塑膠藥鏟          │2支                       │
├──┼─────────┼─────────────┤
│ 4  │空夾鏈袋          │1大包（內含空夾鏈袋191個）│
├──┼─────────┼─────────────┤
│ 5  │現金新台幣        │22,200元                  │
├──┼─────────┼─────────────┤
│ 6  │第一級毒品海洛因  │14包（合計淨重0.73公克）  │
└──┴─────────┴─────────────┘
                                                     Ｆ
